【裁判字號】    99,訴,496
【裁判日期】    990817
【裁判案由】    毒品危害防制條例
【裁判全文】
臺灣基隆地方法院刑事判決               99年度訴字第496號
公  訴  人  臺灣基隆地方法院檢察署檢察官
被      告  乙○○
上列被告因違反毒品危害防制條例案件，經檢察官提起公訴（99
年度毒偵字第884 號、第887 號），被告就被訴事實為有罪之陳
述，本院合議庭裁定由受命法官獨任進行審判，經改依簡式審判
程序審理後判決如下：
    主  文
乙○○施用第一級毒品，處有期徒刑柒月，扣案之第一級毒品海
洛因（驗餘重零點貳肆貳零公克）併同難以析離之包裝袋壹只，
均沒收銷燬之，扣案之注射用水玖支、注射針筒拾支及黑色小
包包壹個，均沒收之。又施用第二級毒品，處有期徒刑月，扣
案之第二級毒品甲基安非他命（其中拾包合計重拾陸點零貳公克
，另包驗餘重零點玖壹柒捌公克）併同難以析離之包裝袋拾壹只
，均沒收銷燬之，扣案之玻璃吸食器肆支及黑色小包包壹個，均
沒收之。應執行有期徒刑捌月，扣案之第一級毒品海洛因（驗餘
重零點貳肆貳零公克）併同難以析離之包裝袋壹只、第二級毒品
甲基安非他命（其中拾包合計重拾陸點零貳公克，另包驗餘重零
點玖壹柒捌公克）併同難以析離之包裝袋拾壹只，均沒收銷燬之
，扣案之注射用水玖支、注射針筒拾支、玻璃吸食器肆支及黑
色小包包壹個，均沒收之。
    事  實
一、乙○○前因施用第一級、第二級毒品案件，經臺灣士林地方
    法院裁定送觀察、勒戒後，認無繼續施用毒品之傾向，於民
    國88年4 月7 日執行完畢釋放出所，並由臺灣士林地方法院
    檢察署檢察官以88年度偵字第1185號為不起訴處分確定。復
    於上開觀察勒戒執行完畢釋放後之5 年後，因施用第一級、
    第二級毒品案件，經本院裁定送觀察、勒戒後，認有繼續施
    用毒品之傾向，再經本院裁定令入戒治處所施以強制戒治，
    於97年5 月23日執行完畢釋放出所，並由臺灣基隆地方法院
    檢察署檢察官以97年度戒毒偵字第21號為不起訴處分確定。
    再於前述強制戒治執行完畢釋放後5 年內，因施用第一級毒
    品案件，先後經本院以98年度訴字第207 號判決判處有期徒
    刑8 月確定、以99年度訴字第26號判決判處有期徒刑7 月確
    定，另因持有第一級毒品案件，經本院以98年度基簡字第12
    22號判決判處有期徒刑6 月確定（現入監接續執行上開應執
    行之有期徒刑8 月、7 月、6 月中）。
二、詎乙○○猶未戒斷毒癮，復基於施用第一級毒品海洛因之犯
    意，於99年5 月18日上午某時許，在臺北縣汐止火車站女生
    廁所內，以將第一級毒品海洛因摻水注入注射針筒，再施打
    入身體之方式，施用第一級毒品海洛因1次，之後約5分鐘，
    另基於施用第二級毒品甲基安非他命之犯意，同在上址廁所
    內，以將第二級毒品甲基安非他命置於玻璃球內燒烤，再吸
    食所產生煙霧之方式，施用第二級毒品甲基安非他命1 次（
    檢察官起訴書誤繕乙○○同時施用第一級毒品海洛因及第二
    級毒品甲基安非他命部分，業據公訴檢察官當庭更正訖）嗣
    乙○○因另案於翌日凌晨零時45分許，為警在基隆市○○區
    ○○路、孝三路口緝獲，並扣得第一級毒品海洛因1小包（
    驗餘重0.2420公克）、第二級毒品甲基安非他命10包（合計
    重16.02 公克）、乙○○所有預備供施用第二級毒品甲基安
    非他命用之玻璃吸食器4 個、其所有預備供施用第一級毒品
    海洛因用之注射用水9 支及注射針筒13支及其所有供裝置上
    開物品所用之黑色小包包1 個，後於進入臺灣基隆監獄基隆
    分監執行時，另扣得其持有之第二級毒品甲基安非他命1 小
    包（驗餘重0.9178公克），而查悉上情。
三、案經基隆市警察局第一分局報告暨臺灣基隆看守所告發由臺
    灣基隆地方法院檢察署檢察官偵查後起訴。
    理  由
壹、程序事項：
    本件被告乙○○所犯者非為死刑、無期徒刑、最輕本刑為3
    年以上有期徒刑之罪或高等法院管轄第一審案件，其於準備
    程序進行中，先就被訴事實為有罪之陳述，經告知其簡式審
    判程序之旨，並聽取公訴人、被告之意見後，本院業已依刑
    事訴訟法第273 條之1 第1 項之規定，裁定由受命法官獨任
    以簡式審判程序進行本案之審理。
貳、實體事項：
一、上開事實，業據被告於本院審理時坦承在卷，且其為警查獲
    時所採集之尿液送驗結果，呈嗎啡、甲基安非他命之陽性反
    應，有台灣尖端先進生技醫藥股份有限公司濫用藥物檢驗報
    告及基隆市警察局第一分局偵辦毒品案件尿液檢體對照表各
    1 紙存卷可憑，復有第一級毒品海洛因1 小包（驗餘重0.24
    20公克）、第二級毒品甲基安非他命11包（其中10包合計重
    16.02 公克，另包驗餘重0.9178公克）、玻璃吸食器4 個、
    注射用水9 支、注射針筒13支及黑色小包包1 個扣案可佐，
    被告之自白核與事實相符，可以採信。又被告最近1 次因施
    用毒品案件，經本院裁定送觀察、勒戒後，認有繼續施用毒
    品之傾向，再經本院裁定送強制戒治，於97年5 月23日執行
    完畢釋放等情，亦有臺灣高等法院被告前案紀錄表1 份附卷
    可參。綜上，本案事證明確，被告於強制戒治戒治執行完畢
    釋放後之5 年內，再次施用第一級、第二級毒品之犯行洵堪
    認定，應依法論科。
二、查海洛因、甲基安非他命係毒品危害防制條例第2 條第2 項
    第1 款、第2 款所定之第一級、第二級毒品，被告非法施用
    第一級毒品海洛因、第二級毒品甲基安非他命之行為，核分
    係犯毒品危害防制條例第10條第1 項之施用第一級毒品罪、
    同條第2 項之施用第二級毒品罪。被告因施用而持有第一級
    毒品海洛因、第二級毒品甲基安非他命之低度行為，應為施
    用第一級、第二級毒品之高度行為所吸收，均不另論罪。被
    告所犯上開2 罪，犯意個別，行為不同，應予分論併罰。爰
    審酌其犯罪之動機、曾有施用毒品之前科仍不知戒除，惟犯
    罪後坦承犯行，且所犯施用毒品犯行乃戕害自己身心健康，
    並未危及他人等一切情狀，分別量處如主文所示之刑，並定
    其應執行之刑。扣案之白色粉末1 包（驗餘重0.2420公克）
    ，內含有第一級毒品海洛因成分，有交通部民用航空局航空
    醫務中心航藥鑑字第0994098號毒品鑑定書1份在卷可查，爰
    併同難以析離之包裝袋1 只，均依毒品危害防制條例第18條
    第1 項前段宣告沒收銷燬之；扣案之白色結晶體11包內均含
    有第二級毒品甲基安非他命成分（其中10包合計重16.02 公
    克，另包驗餘重0.9178公克），有基隆市警察局第一分局偵
    查隊查獲涉嫌毒品危害防制條例毒品初步鑑驗報告單及交通
    部民用航空局航空醫務中心航藥鑑字第0994100 號毒品鑑定
    書各1 份存卷可參，爰併同難以析離之包裝袋11只，均同依
    毒品危害防制條例第18條第1 項前段宣告沒收銷燬之。扣案
    之注射用水9支、注射針筒13支及黑色小包包1個，均係被告
    所有供（黑色小包包）及預備供（注射用水及注射針筒）施
    用第一級毒品海洛因之用，扣案之玻璃吸食器4 個及黑色小
    包包1 個，均係被告所有供（黑色小包包）及預備供（玻璃
    吸食器）施用第二級毒品甲基安非他命之用，業據被告供明
    在卷，爰均依刑法第38條第1項第2款規定，分別在被告所犯
    施用第一級、第二級毒品罪項下，宣告沒收之。
據上論斷，應依刑事訴訟法第273 條之1 第1 項、第299 條第1
項前段，毒品危害防制條例第10條第1 項、第2 項、第18條第1
項前段、第23條第2 項，刑法第11條、第38條第1 項第2 款、第
51條第5 款，判決如主文。
本案經檢察官甲○○到庭執行職務。
中    華    民    國    99    年    8     月    17    日
                  刑事第二庭法  官  劉桂金
以上正本證明與原本無異。
如不服本判決應於收受送達後10日內向本院提出上訴書狀，並應
敘述具體理由；其未敘述上訴理由者，應於上訴期間屆滿後20日
內向本院補提理由書(均須按他造當事人之人數附繕本)「切勿逕
送上級法院」。
中    華    民    國    99    年    8     月    17    日
                            書記官  劉如純
附錄論罪法條：
毒品危害防制條例第10條第1項、第2項
施用第一級毒品者，處6 月以上5 年以下有期徒刑。
施用第二級毒品者，處3 年以下有期徒刑。

司法院資訊處製作；財團法人民間司法改革基金會備份。
